臺灣高等法院臺南分院刑事判決　 一００年度軍上字第五號
上訴人
即被告　朱慶豐
　　　　　　　　（陸軍第八軍團砲兵第四三指揮部砲二營第一
　　　　　　　　 連二等兵砲手.
選任辯護人　顏萬文律師
上列上訴人因毒品危害防制條例案件，不服國防部高等軍事法院
高雄分院九十九年度上更一字第五號中華民國一○○年二月二十
四日第二審判決（起訴案號：國防部南部地方軍事法院檢察署九
十八年度毒偵字第四十四號），提起上訴，本院判決如下：
    主    文
上訴駁回。
    理    由
一、被告上訴意旨略以：被告未坦承販賣硝甲西泮、甲氧基甲基
    安非他命、氟硝溪泮之行為。原審判決理由未敘明被告販賣
    之事實及對象，亦未載明科刑之理由，與共同正犯李岱儒之
    共犯關係，有判決不備理由之違法。被告所受之宣告刑，刑
    度高於共同正犯李岱儒，違反罪刑相當性。又未依刑法第五
    十九條「情輕法重，值堪憫恕」酌減其刑，有違公平原則。
    另被告之三次販賣行為係出於單一犯意，於密接之時間反覆
    為之，應依接續犯之法理論以一罪云云。
二、按被告不服高等軍事法院宣告有期徒刑之判決，而向高等法
    院提起上訴者，以判決違背法令為限，軍事審判法第一百八
    十一條第五項定有明文。是高等法院受理軍事法院移送審判
    之上訴案件為法律審，依同法第二百零六條第一項準用刑事
    訴訟法關於上訴第三審之規定。而按刑事訴訟法第三百七十
    七條規定：「上訴於第三審法院，非以判決違背法令為理由
    ，不得為之。」故提起第三審上訴，應以原判決違背法令為
    理由，係屬法定要件，且必須依據卷內資料為具體之指摘，
    並足據以辨認原判決已具備違背法令之形式，始屬相當。若
    上訴理由狀並未依據卷內訴訟資料，具體指摘原判決不適用
    法則或如何適用不當，應認為其上訴為違背法律上之程式，
    予以駁回；或上訴理由狀，雖指摘原判決有違背法令，但未
    指明原判決有如何違法事由之具體情事，僅泛言有何條款之
    違法而無具體情事，或顯與法律規定得為第三審上訴理由之
    違法情形不相適合者，均應認其上訴為違背法律上之程式予
    以駁回（最高法院七十六年度台上字第五七七一號判例參照
    ）。
三、經查：
(一)本件更一審（國防部高等軍事法院高雄分院九十九年上更一
    字第五號）經審理結果，認定上訴人即被告朱慶豐違反陸海
    空軍刑法第七十七條、毒品危害防制條例第四條第二項「販
    賣二級毒品」共三罪，事證明確。更一審國防部高等軍事法
    院高雄分院九十九年上更一字第五號所審酌被告以改善家庭
    經濟為由，竟意圖營利，基於販賣之犯意，入營服役前向石
    寶家購買毒品第二級毒品MDMA及第三級毒品，復與李岱儒共
    同基於販賣毒品營利之犯意，交由李岱儒於九十七年十二月
    下旬某日，將其中第二級毒品MDMA一顆、第三級毒品愷他命
    一包，販賣予尤昆信；復於九十八年一月上旬某日，販賣第
    二級毒品MDMA一顆、第三級毒品愷他命一包予許秀南；另於
    九十八年一月中旬，第二次販賣第二級毒品MDMA一顆、第三
    級毒品愷他命一包予尤昆信，均得款之行為，均分別構成陸
    海空軍刑法第七十七條、毒品危害防制條例第四條第二項「
    販賣二級毒品」，同條例第四條第三項「販賣第三級毒品」
    罪。被告朱慶豐上揭各次之罪，係共同正犯李岱儒各次販賣
    之同一行為所犯，依刑法第五十五條前段，均應各從一重論
    以「販賣第二級毒品」罪，上開三罪各處有期徒刑四年，並
    定應執行刑四年六月。認事用法均無違誤，量刑亦屬妥適，
    更一審判決已詳敘其調查、取捨證據之結果及所憑以認定犯
    罪事實心證之理由，從形式上觀察，並無違背法令之情形。
    被告朱慶豐上訴泛指：原審判決理由未敘明被告販賣之事實
    及對象，亦未載明科刑之理由，與共同正犯李岱儒之共犯關
    係，有判決不備理由之違法云云，自為無理由。
(二)按「接續犯」之成立，係指行為人以單一之決意，於同時、
    同地或密切接近之時、地接續實施侵害同一法益之數行為，
    而各行為之獨立性極為薄弱，依一般社會健全概念，在時間
    差距上，難以強行分開，在刑法評價上，以視為數個舉動之
    接續施行，合為包括之一行為予以評價，較為合理。是接續
    犯乃行為人主觀上出於一犯罪決意，在時間空間密接之情況
    下，出於數個自然行為，而持續侵害同一法益之犯罪，其特
    徵在於每個行為原即足獨立成罪，即其所實現之構成要件並
    非預定須實施數次行為始足成罪，然由於自數行為完成後逆
    溯觀察之結果，各該行為於時空密接之情況下，顯然於評價
    上喪失其獨立性，遂將各該行為全體包括地斷為一罪。被告
    朱慶豐入營服役前基於營利之意圖，向石寶家購買如原判決
    附表一至三等毒品後，復與李岱儒共同基於販賣毒品營利之
    犯意，於九十七年十二月下旬某日、九十八年一月上旬某日
    及九十八年一月下旬某日販賣第二級毒品MDMA、第三級毒品
    愷他命行為，每一販賣之時間、地點各別，且各次販賣均獨
    立構成犯罪，自與前揭所示之接續犯不符。被告朱慶豐上訴
    意旨，指摘其三次販賣行為係出於單一犯意，於密接之時間
    反覆為之，應依接續犯之法理論以一罪云云，並無理由。
(三)被告上訴意旨再以原判決未審酌刑法第五十七條、第五十九
    條規定，量刑過重等語。惟量刑之輕重，係屬事實審法院得
    依職權自由裁量之事項，苟於量刑時，已依行為人之責任為
    基礎，並斟酌刑法第五十七條各款所列情狀，而未逾越法定
    範圍，又未濫用其職權，即不得遽指為違法。又是否適用刑
    法第五十九條規定酌減其刑，乃屬事實審法院得依職權自由
    裁量之事項，第二審未適用該項規定酌減其刑，亦不生違背
    法令之問題。被告朱慶豐未具體指摘原判決量刑有何違背法
    定刑，或濫用權限之違背法令，僅就量刑較共同正犯李岱儒
    重為爭執，自非適法之第三審上訴理由。所提起第三審上訴
    ，為無理由，應予駁回。
(四)經核被告朱慶豐上訴意旨，俱係置原判決所為明白論斷於不
    顧，仍持已為原判決指駁之陳詞，專憑己意再事爭辯，或任
    意指摘原判決違法，難認已符合首揭法定之第三審上訴要件
    ，均為無理由，應予駁回。
四、據上論斷，應依軍事審判法第二百零六條第一項，刑事訴訟
    法第三百九十五條前段，判決如主文。
中    華    民    國     100  年    9     月    15    日
                  刑事第一庭審判長法官  茆  臺  雲
                                  法官  陳  義  仲
                                  法官  蔡  長  林
以上正本證明與原本無異。
不得上訴。
                                書記官  李  培  薇
中    華    民    國     100  年    9     月    15    日